臺灣高等法院民事判決
107年度重家上更一字第9號
上  訴  人  甲〇〇  
訴訟代理人  鄭佑祥律師                   
複 代理 人  蔡皇其律師
被 上 訴人  乙〇〇       
            丙〇〇   
共      同                    
訴訟代理人  陳佳瑤律師
            李嘉泰律師
            葉昱廷律師
被 上訴 人  丁〇〇  
            戊〇〇  
共      同
訴訟代理人  謝昀成律師
            張立業律師
上  一  人
複 代理 人  段誠綱律師
上列當事人間請求塗銷所有權登記事件，上訴人對於中華民國10
4年12月4日臺灣新北地方法院103年度重家訴字第42號第一審判
決提起上訴，經最高法院發回更審，本院於109年10月27日言詞
辯論終結，判決如下：
    主      文
一、原判決廢棄。
二、被上訴人乙○○應將附表一所示不動產於民國九十九年一月十
    九日經新北市〇〇地政事務所以分割繼承為登記原因之所有權
    移轉登記予以塗銷，並將附表一所示不動產所有權移轉登記
    予上訴人、被上訴人乙○○、戊○○及己○○○公同共有。
三、被上訴人丙○○應將附表二所示不動產於民國九十九年三月一
    日經新北市〇〇地政事務所以贈與為登記原因之所有權移轉登
    記予以塗銷；被上訴人乙○○應將附表二所示不動產於民國九
    十九年一月十九日經新北市〇〇地政事務所以分割繼承為登記
    原因之所有權移轉登記予以塗銷，並將附表二所示不動產所
    有權移轉登記予上訴人、被上訴人乙○○、戊○○及己○○○公同
    共有。
四、被上訴人戊○○應將附表三所示不動產於民國九十九年一月十
    九日經新北市〇〇地政事務所以分割繼承為登記原因登記之所
    有權移轉登記予以塗銷，並將附表三所示不動產所有權移轉
    登記予上訴人、被上訴人乙○○、戊○○及己○○○公同共有。
五、被上訴人丁○○應將附表四所示不動產於民國九十九年三月月
    一日經新北市〇〇地政事務所以贈與為登記原因之所有權移轉
    登記予以塗銷；被上訴人戊○○應將附表四所示不動產於民國
    九十九年一月十九日經新北市〇〇地政事務所以分割繼承為登
    記原因之所有權移轉登記予以塗銷，並將附表四所示不動產
    所有權移轉登記予上訴人、被上訴人乙○○、被上訴人戊○○及
    己○○○公同共有。
六、第一、二審及發回前第三審訴訟費用均由被上訴人負擔。
    事實及理由
一、上訴人原起訴聲明及上訴聲明中關於請求：㈠被上訴人乙○○
    應將附表二所示不動產於民國99年1月19日經新北市〇〇地政
    事務所以分割繼承為登記原因之所有權移轉登記予以塗銷；
    被上訴人丙○○應將附表二所示不動產於99年3月1日經新北市
    〇〇地政事務所以贈與為登記原因之所有權移轉登記予以塗銷
    ，並將所有權移轉登記予上訴人、被上訴人乙○○、戊○○(下
    稱乙○○等2人)及己○○○公同共有。㈡被上訴人戊○○應將附表四
    所示不動產於99年1月19日經新北市〇〇地政事務所以分割繼
    承為登記原因之所有權移轉登記予以塗銷；被上訴人丁○○應
    將附表四所示不動產於99年3月1日經新北市〇〇地政事務所以
    贈與為登記原因之所有權移轉登記予以塗銷，並將所有權移
    轉登記予上訴人、被上訴人乙○○等2人及己○○○公同共有。於
    本院審理時將上開聲明更正為：㈠被上訴人丙○○應將附表二
    所示不動產於99年3月1日經新北市〇〇地政事務所以贈與為原
    因之所有權移轉登記予以塗銷；被上訴人乙○○應將附表二所
    示不動產於99年1月19日經新北市〇〇地政事務所以分割繼承
    為登記原因之所有權移轉登記予以塗銷，並將附表二所示不
    動產所有權移轉登記予上訴人、被上訴人乙○○等2人及己○○○
    公同共有。㈡被上訴人丁○○應將附表四所示不動產於99年3月
    1日經新北市〇〇地政事務所以贈與為登記原因之所有權移轉
    登記予以塗銷；被上訴人戊○○應將附表四所示不動產於99年
    1月19日經新北市〇〇地政事務所以分割繼承為登記原因之所
    有權移轉登記予以塗銷，並將附表四所示不動產所有權移轉
    登記予上訴人、被上訴人乙○○等2人及己○○○公同共有(見本
    院卷二第121至122頁)。核其所為，僅為補充、更正法律上
    之陳述，非為訴之變更或追加，應予准許。
二、上訴人主張：伊為訴外人庚〇〇(〇〇年〇〇月〇〇日死亡)、己○○○
    （下合稱庚〇〇等2人）之子，於〇〇年(即昭和〇〇年)〇〇月〇〇日
    經日本國人辛〇〇及壬〇〇(下合稱辛〇〇等2人)收養，〇〇年（平
    成〇〇年）〇〇月〇〇日喪失中華民國國籍，同年〇〇月〇〇日歸化為
    日本籍，嗣於〇〇年間養母去世，伊於〇〇年（平成〇〇年）〇〇月
    〇〇日與養父辛〇〇終止收養，惟與養母壬〇〇之收養關係仍存續
    。依99年5月26日修正前涉外民事法律適用法第18條(現行法
    第54條)所定適用日本國民法第809條、第810條規定，及日
    本知名學者梅謙次郎所著日本民法要義相關記載，伊不因被
    收養而影響與本生父母間之關係。故伊就庚〇〇所遺如附表一
    至四所示不動產（下合稱系爭不動產）有第一順位繼承權，
    應由伊與己○○○及乙○○等2人共同繼承，應繼分各為1/4。詎
    乙○○等2人未將伊登記為系爭不動產之所有權人，復於99年1
    月19日辦理分割繼承時，將附表一、二所示不動產登記為乙
    ○○所有，附表三、四所示不動產登記為戊○○所有（下合稱系
    爭繼承登記），並於99年3月1日將附表二、四所示不動產，
    分別以贈與為原因移轉登記（下稱贈與登記）予被上訴人丙
    ○○（即乙○○之子）、丁○○（即戊○○之子），自屬無權處分，
    其債權及物權行為均為無效，且丙○○、丁○○（下稱丙○○等2
    人）均知上情，不受善意受讓保護等語。爰依民法第1146條
    ，或民法第767條第1項、第828條第2項準用第821條規定，
    擇一請求判命丙○○等2人分別塗銷附表二、四所示不動產於9
    9年3月1日以贈與為原因之移轉登記；乙○○等2人塗銷系爭不
    動產於99年1月19日之分割繼承登記，並將系爭不動產所有
    權移轉登記予庚〇〇之全體繼承人即上訴人、乙○○等2人及己○
    ○○公同共有。
三、被上訴人則以：本件繼承依修正前涉外民事法律適用法第22
    條（現行法第58條）規定，應適用我國法。上訴人雖與辛〇〇
    終止收養，惟與壬〇〇仍具收養關係，依民法第1077條第2項
    規定，其與本生父母（即庚〇〇等2人）間不生繼承關係。況
    上訴人既被收養又歸化為日本國籍，則丙○○等2人各自受贈
    取得附表二、四所示不動產，主觀上並無惡意，係屬善意受
    讓等語。被上訴人戊○○、丁○○另以：縱認上訴人為庚〇〇之繼
    承人，惟其於99、100年間即知悉繼承權遭侵害，繼承回復
    請求權已罹於時效而消滅，自不得再依民法第767條第1項請
    求等語，資為抗辯。
四、原審判決上訴人敗訴，上訴人不服，提起上訴，並聲明：㈠
    原判決廢棄。㈡乙○○應將附表一所示不動產於99年1月19日經
    新北市〇〇地政事務所以分割繼承為登記原因之所有權移轉登
    記，予以塗銷，並將附表一所示不動產所有權移轉登記予上
    訴人、乙○○等2人及己○○○公同共有。㈢丙○○應將附表二所示
    不動產於99年3月1日經新北市〇〇地政事務所以贈與為登記原
    因之所有權移轉登記，予以塗銷；乙○○應將附表二所示不動
    產於99年1月19日經新北市〇〇地政事務所以分割繼承為登記
    原因之所有權移轉登記，予以塗銷，並將附表二所示不動產
    所有權移轉登記予上訴人、乙○○等2人及己○○○公同共有。㈣
    戊○○應將附表三所示不動產於99年1月19日經新北市〇〇地政
    事務所以分割繼承為登記原因之所有權移轉登記，予以塗銷
    ，並將附表三所示不動產所有權移轉登記予上訴人、乙○○等
    2人及己○○○公同共有。㈤丁○○應將附表四所示不動產於99年3
    月1日經新北市〇〇地政事務所以贈與為登記原因之所有權移
    轉登記，予以塗銷；戊○○應將附表四所示不動產於99年1月1
    9日經新北市〇〇地政事務所以分割繼承為原因之所有權移轉
    登記，予以塗銷，並將附表四所示不動產所有權移轉登記予
    上訴人、乙○○等2人及己○○○公同共有。被上訴人則答辯聲明
    ：上訴駁回。
五、上訴人主張被繼承人庚〇〇於97年11月21日死亡，遺有系爭不
    動產，嗣乙○○等2人於99年1月19日辦理庚〇〇遺產之繼承登記
    ，將附表一、二所示不動產登記於乙○○名下，將附表三、四
    所示不動產登記於戊○○名下。乙○○復於99年3月1日將附表二
    所示不動產，以贈與為原因辦理所有權登記予丙○○；戊○○則
    於99年3月1日將附表四所示不動產，以贈與為原因移轉登記
    予丁○○等情，有遺產稅課稅資料參考清單、系爭不動產登記
    第二類謄本及異動索引可稽（見原法院103年度板調字第175
    號卷〈下稱板調卷〉第26至40頁、第46頁），堪信為真實。
六、查上訴人於○○年（昭和○○年）○○月○○日出生，為庚〇〇等2人
    之子，○○年（昭和○○年）○○月○○日經日本國人辛〇〇等2人收
    養為養子，○○年○○月○○日喪失中華民國國籍，並於○○年（平
    成○○年）○○月○○日歸化為日本籍，嗣於○○年（平成○○年）○○
    月○○日與辛〇〇終止收養關係，然其與養母壬〇〇之收養關係因
    壬〇〇於88年間已死亡而仍繼續存在，有除戶戶籍簿測記事資
    料專用頁、日本戶籍證明書可稽（見板調卷第41至45頁），
    且為兩造所不爭執(見本院卷一第67頁、本院重家上4號卷第
    94頁)。是上訴人主張庚〇〇於○○年○○月○○日死亡，在中華民
    國境内遺有系爭不動產，應由其、乙○○等2人及己○○○共同繼
    承，依繼承之法律關係，請求乙○○等2人塗銷系爭不動產於9
    9年1月19日之分割繼承登記，及丙○○等2人分別塗銷附表二
    、四所示不動產於99年3月1日以贈與為原因之移轉登記，並
    將系爭不動產所有權移轉登記予庚〇〇之全體繼承人公同共有
    ，即具有涉外因素。而按繼承，依被繼承人死亡時之本國法
    。但依中華民國法律中華民國國民應為繼承人者，得就其在
    中華民國之遺產繼承之。修正前涉外民事法律適用法第22條
    （現行法第58條）定有明文。故本件關於庚〇〇遺產繼承之準
    據法，應為其死亡時之本國法即我國法之規定。
七、按「遺產繼承人，除配偶外，依左列順序定之：一直系血親
    卑親屬。二父母。三兄弟姊妹。四祖父母。」、「前條所定
    第一順序之繼承人，以親等近者為先。」民法第1138條、第
    1139條分別定有明文。又收養之效力，依收養者之本國法，
    修正前涉外民事法律適用法第18條第2項（現行法第54條第2
    項）亦定有明文。故上訴人是否得為庚〇〇之繼承人繼承其遺
    產，端視日本法關於收養效力之規定，即上訴人為日本人收
    養後，其與本生父母間之權利義務關係為何？經查，日本收
    養制度分為普通收養及特別收養，特別收養始生被收養人與
    其本生父母間權利義務關係中止之效力，且自77年(西元198
    8年）施行，此觀日本國民法第817條之2、第817條之19規定
    至明。在此之前並無特別收養制度，而係適用普通收養制度
    。又依日本普通收養規定，被收養人與本生父母之親子關係
    、權利義務均仍存續，包含繼承及扶養，被收養人對於養父
    母及本生父母均負有扶養之義務，但被收養人為未成年人者
    ，養父母之親權行使優先被收養人之本生父母，本件無論依
    我國法或日本國法規定，關於收養均係依收養者之本國法即
    日本國法，並無反致之問題；夫妻一方終止收養時，另一方
    與被收養人仍存有收養關係，此亦經專家證人鄧學仁於原審
    證述在卷，並有日本民法、日本民法要義親族編可稽（見原
    審卷第116至117-1頁、第72頁、第76至77頁）。上訴人係於
    68年間即被收養，乃在日本特別收養制度施行前經日本國人
    收養，自適用普通收養之規定，即於收養關係中與其本生父
    母間之權利義務關係仍存續，則庚〇〇死亡，其仍為庚〇〇之直
    系血親卑親屬，依上開遺產繼承人規定，自為庚〇〇之繼承人
    ，而具繼承庚〇〇遺產之資格。故上訴人主張其為庚〇〇之法定
    繼承人，就系爭不動產有繼承權，應繼分為
　　1/4等語，洵屬可取。
八、被上訴人雖抗辯本件繼承人之認定應依繼承之規定，而非依
    收養之規定，縱認應依收養之規定，惟適用日本法關於普通
    收養之上開規定結果，將使上訴人得繼承養母之遺產及本生
    父母之遺產，亦違反我國公序良俗，依修正前涉外民事法律
    適用法第25條(現行法第8條）規定，仍不應適用日本法規定
    云云。惟查：
  ㈠法定繼承人之範圍及其順序依修正前涉外民事法律適用法第2
    2條規定，固應適用我國民法第1138條、第1139條規定予以
    認定，惟關於具有法定繼承人身分之認定，例如直系血親卑
    親屬、父母等身份之認定，自應依身分法之規定，而上訴人
    經收養後與本生父母之親子身分關係是否仍存續，則須依收
    養之規定予以判認。故被上訴人抗辯應上訴人是否具有繼承
    人身分之認定應依繼承法之規定，並非有據。
　㈡次按依涉外民事法律適用法適用外國法時，如其適用之結果
    有背於中華民國公共秩序或善良風俗者，不適用之。修正前
    涉外民事法律適用法第25條（現行法第8條）定有明文。所
    謂公共秩序，係國家社會之一般要求或利益，善良風俗則係
    社會一般道德觀念，前者以國家社會之秩序本身為主，後者
    則以道德觀念為主。查上訴人雖經日本人收養，惟依涉外民
    事法律適用法規定適用日本法關於收養規定之結果，上訴人
    仍與其本生父母之權利義務關係仍存續，而仍為庚〇〇之直系
    血親卑親屬，適用我國繼承法之規定，自得為庚〇〇之繼承人
    繼承庚〇〇之遺產，核其所涉及者尚與國家社會一般利益無關
    ，自無所謂背於我國公共秩序之問題。又查臺灣於日據時期
    ，關於收養在本生家之效力，就身分法上之效力，判例認為
    買斷養子與其本生家斷絕一切關係，有違背人倫及公序良俗
    ，而不承認效力，故養子女與本生父母仍保持親屬關係；就
    財產法上之效力，臺灣在前清時代，承認兼祧雙房之祭祀及
    財產，過房子亦得受給本生家財產；在日據時期，習慣法上
    亦有認為過房子不因其繼承本生家之財產，即當然喪失其於
    養家之繼承權(見法務部編印之臺灣民事習慣調查報告第176
    頁)，故本件適用上開日本法收養規定之結果，上訴人得繼
    承本生父母即庚〇〇之遺產，亦難認有何違背社會一般道德觀
    念而有背於善良風俗之情形。
  ㈢又查證人己○○○於本院證述：因美軍要自臺灣撤退，我國年滿
    14歲男子就不能出國，伊夫婦經日本好友勸諭，將上訴人出
    養予日本人當養子，讓上訴人可以出國到日本讀書，所以伊
    夫婦將上訴人給日本人當養子，只是借名而已，當初於簽立
    之覺書上已記載上訴人放棄繼承其養父母遺產之權利，也是
    事先就講好的，他們都知道這件事，所以才會寫該覺書，而
    上訴人之日本籍養母過世時，上訴人完全沒有繼承其養母之
    遺產，且上訴人之養母於生前並未贈與上訴人任何財產等語
    (見本院卷一第406至408頁)，並有經收養雙方簽名之覺書可
    稽(見本院卷一第209頁)。堪認上訴人與其養父母成立收養
    關係，僅係為便利其出國念書之目的，並非在斷絕與其本生
    父母間之親子權利義務關係。且上訴人並未繼承其養母之遺
    產，亦未經養母為生前贈與。而上訴人始終未中斷與本生父
    母庚〇〇、己○○○之往來互動，且有盡為人子之孝道，亦經證
    人己○○○於原審證述明確(見原審卷第139、
　　149頁)，可見上訴人確未因收養而中止與本生父母家之關係
    。此外，乙○○於原審自陳：己○○○於庚〇〇過世後，有跟我說
    等上訴人（因具外國人身分）可以辦理繼承時，還要重新分
    配，且於庚〇〇生病時，家族聚餐時，也有提起等語(見原審
    卷第176、181頁)，核與證人己○○○於原審所為證述相符(見
    原審卷第141至142頁)，堪認乙○○等2人於辦理系爭不動產繼
    承登記時明知上訴人亦為繼承人，系爭不動產僅係暫時登記
    在其2人名下，將來待上訴人可以繼承時，將會重新分配。
  ㈣綜上，上訴人之收養既非在斷絕其與本生父母之親子關係，
    收養後復仍保持與其本生父母之往來互動及親子關係，且未
    繼承其養母之遺產，並無被上訴人所指同時繼承養母遺產及
    本生父親庚〇〇遺產之情形，而庚〇〇之全體繼承人均知悉上訴
    人亦為庚〇〇之子，為其繼承人。系爭不動產係因戊○○要求分
    產，暫時登記在乙○○等2人名下，待上訴人得辦理繼承登記
    時將重新分配。則上訴人依上開日本法關於收養規定之結果
    ，與其本生父母之親子權利義務關係仍存續，得繼承庚〇〇之
    遺產，自難認有何違反我國公序良俗之情形，亦無對庚〇〇其
    他繼承人有何不公平之情事，從而，被上訴人抗辯不得適用
    日本法關於收養規定云云，並非可取。
九、按繼承人自繼承開始時，除民法另有規定外，承受被繼承人
    財產上之一切權利義務；繼承人有數人時，在分割遺產前，
    各繼承人對於遺產全部為公同共有，民法第1148條、第1151
    條分別定有明文。次按協議分割共有物係以消滅共有關係為
    目的，必須共有人全體均參與其事，並同意分割，始生協議
    分割之效力。又無權利人就權利標的物所為之處分，經有權
    利人之承認始生效力，民法第118條第1項亦定有明文。查系
    爭不動產乃庚〇〇之遺產，自應為其法定繼承人即上訴人、乙
    ○○等2人及己○○○共同繼承及公同共有，乙○○等2人於99年1月
    19日所為之分割協議未經庚〇〇全體繼承人同意，該分割協議
    自不生效力，系爭不動產仍為全體繼承人公同共有。乙○○等
    2人既未因分割而單獨取得系爭不動產所有權，則其2人分別
    將附表二、四所示不動產以贈與為原因辦理所有權移轉登記
    予丙○○等2人，即屬無權處分公同共有物，丙○○等2人不得以
    其分別與乙○○2人間之贈與關係對抗庚〇〇之全體繼承人。
十、丙○○等2人雖辯稱：其不知適用日本法收養關係，上訴人仍
    有繼承庚〇〇遺產之資格，其信賴不動產之登記，故其為善意
    第三人，其乃因善意受讓取得附表編號二、四所示不動產所
    有權云云。按公同共有物之處分及其他之權利行使，除法律
    另有規定外，應得公同共有人全體之同意，民法第828條第3
    項規定有明文。且無權利人就權利標的物所為之處分，經有
    權利人之承認始生效力，此自民法第118條規定可知。查丙○
    ○為乙○○之子、丁○○為戊○○之子，均知悉上訴人為其2人之親
    叔叔。而證人己○○○於原審亦證述：庚〇〇過世後，遺產由伊
    處理，因戊○○要求分產，伊當時跟乙○○等2人說因為上訴人
    沒有辦法辦理繼承不動產，所以伊先暫時登記在乙○○等2人
    名下，等以後上訴人可以繼承時，伊再重新處理，這些話是
    在吃飯時和家裏所有人講的，且丙○○等2人也都有聽到等語(
    見原審卷第141至142頁)。堪認丙○○等2人已知分別登記在其
    父名下如附表二、四所示不動產均為庚〇〇之遺產，且己○○○
    已告知其因上訴人沒有辦法辦理不動產繼承登記，故先將系
    爭不動產所有權登記在乙○○2人名下，故丙○○等2人對於上訴
    人有繼承權，以及系爭不動產乃暫時登記在乙○○等2人名下
    之事實，知之甚稔，則其抗辯為善意第三人云云，難認可取
    。丙○○雖以其父乙○○於原審陳述乙○○是事後才知庚〇〇之遺產
    ，將來待上訴人得辦理繼承登記時將重新分配，抗辯其為善
    意取得云云(見原審卷第181至183頁)，惟乙○○此部分陳述內
    容，與其前於原審陳述：庚〇〇過世後至辦理上開房屋繼承登
    記止之該段期間，只要上訴人有回台，家族有聚餐時，多半
    會提起系爭不動產待上訴人得為繼承登記時將會重新分配之
    事，且丙○○等2人大部分都會在場等語，以及於庚〇〇過世前
    家族聚餐時也有提起等語不符，亦與己○○○於原審證述丙○○
    等2人均有聽到等語不符，是其所為丙○○係事後始知悉之陳
    述，難認可取。
十一、按所有人對於無權占有或侵奪其所有物者，得請求返還之
      。對於妨害其所有權者，得請求除去之。民法第767條第1
      項前段定有明文。且按各共有人對於第三人，得就共有物
      之全部為本於所有權之請求。但回復共有物之請求，僅得
      為共有人全體之利益為之，此項規定於公同共有準用之。
      民法第821條、第828條第2項分別定有明文。乙○○等2人未
      經全體公同共有人同意將附表所示二、四所示不動產贈與
      非善意之丙○○等2人，侵害上訴人及其他共有人就系爭不
      動產所有權，則上訴人依民法第828條第2項準用同法第82
      1條規定請求被上訴人如聲明所示塗銷系爭不動產之所有
      權移轉登記，並返還登記予庚〇〇全體繼承人即上訴人、乙
      ○○等2人、己○○○公同共有，洵屬有據。
十二、被上訴人雖抗辯本件因上訴人基於民法第1146條規定繼承
      回復請求權已罹於請求權時效，上訴人不得再依民法第
　　　767條第1項規定請求云云。惟按繼承回復請求權與個別物
      上請求權係屬真正繼承人分別獨立而併存之權利。繼承回
      復請求權於時效完成後，真正繼承人不因此喪失其已合法
      取得之繼承權；其繼承財產如受侵害，真正繼承人仍得依
      民法相關規定排除侵害並請求返還(司法院大法官會議釋
      字第771號解釋文可資參照)。又已登記不動產所有人之回
      復請求權、除去侵害請求權，均無民法第125條消滅時效
      規定之適用(司法院大法官會議釋字第107號、164號解釋
      文參照)。查本件上訴人係以其繼承財產受侵害為排除侵
      害及返還繼承財產予全體繼承人之請求，且系爭不動產均
      為已登記之不動產(見原審板調卷第30至32頁、第37至40
      頁之系爭不動產異動索引)，自無民法第125條消滅時效之
      適用。是被上訴人此部分所辯，亦不可取。上訴人依民法
      第828條第2項準用同法第821條、第767條第1項規定，請
      求被上訴人為如聲明所示之塗銷系爭不動產登記，並返還
      所有權登記予上訴人、乙○○2人及己○○○公同共有，既應予
      准許。
十三、綜上所述，上訴人依民法第828條第2項準用同法第821條
      、第767條第1項規定，請求：㈠乙○○應將附表一所示不動
      產於99年1月19日經新北市〇〇地政事務所以分割繼承為登
      記原因之所有權移轉登記予以塗銷，並將附表一所示不動
      產所有權移轉登記予上訴人、乙○○等2人及己○○○公同共有
      。㈡丙○○應將附表二所示不動產於99年3月1日經新北市〇〇
      地政事務所以贈與為登記原因之所有權移轉登記予以塗銷
      ；乙○○應將附表二所示不動產於99年1月19日經新北市〇〇
      地政事務所以分割繼承為登記原因之所有權移轉登記予以
      塗銷，並將附表二所示不動產所有權移轉登記予上訴人、
      乙○○等2人及己○○○公同共有。㈢戊○○應將附表三所示不動
      產於99年1月19日經新北市〇〇地政事務所以分割繼承為登
      記原因之所有權移轉登記予以塗銷，並將附表三所示不動
      產所有權移轉登記予上訴人、乙○○等2人及己○○○公同共有
      。㈣被上訴人丁○○應將附表四所示不動產於99年3月1日經
      新北市〇〇地政事務所以贈與為登記原因之所有權移轉登記
      予以塗銷；戊○○應將附表四所示不動產於99年1月19日經
      新北市〇〇地政事務所以分割繼承為登記原因之所有權移轉
      登記予以塗銷，並將附表四所示不動產所有權移轉登記予
      上訴人、乙○○等2人及己○○○公同共有，均為有理由，應予
      准許。從而原審為上訴人敗訴之判決，尚有未洽，上訴論
      旨指摘原判決不當，求予廢棄改判，為有理由，爰由本院
      廢棄改判如主文第2至5項所示。
十四、本件事證已臻明確，兩造其餘攻擊或防禦方法及所用之證
      據，經本院斟酌後，認為均不足以影響本判決之結果，爰
      不逐一論列，附此敘明。
十五、據上論結，本件上訴為有理由，依家事事件法第51條、民
      事訴訟法第450條、第78條、第85條第1項規定，判決如主
      文。
中　　華　　民　　國　　109 　年　　11　　月　　24　　日
                  家事法庭   
                      審判長法  官  謝碧莉
                            法  官  林晏如
                            法  官  陳月雯

附表一：

編號 建物或土地編號 權利範圍 一 新北市○○區○○段000000000地號土地 00分之00 二 新北市○○區○○段000000000○號（建物門牌為新北市○○區○○路00號00樓）   全部 


附表二：

編號 建物或土地編號 權利範圍 一 新北市○○區○○段000000000地號土地 00分之00 二 新北市○○區○○段000000000○號（建物門牌為新北市○○區○○路00號00樓00）   全部 


附表三：

編號 建物或土地編號 權利範圍 一 新北市○○區○○段000000000地號土地 00分之00 二 新北市○○區○○段000000000○號（建物門牌為新北市○○區○○路00號00樓00）   全部 


附表四：

編號 建物或土地編號 權利範圍 一 新北市○○區○○段000000000地號土地 00分之00 二 新北市○○區○○段000000000○號（建物門牌為新北市○○區○○路00號00樓00）   全部 
正本係照原本作成。
如不服本判決，應於收受送達後20日內向本院提出上訴書狀，其
未表明上訴理由者，應於提出上訴後20日內向本院補提理由書狀
（均須按他造當事人之人數附繕本）上訴時應提出委任律師或具
有律師資格之人之委任狀；委任有律師資格者，另應附具律師資
格證書及釋明委任人與受任人有民事訴訟法第466 條之1第1項但
書或第2項（詳附註）所定關係之釋明文書影本。
中　　華　　民　　國　　109 　年　　11　　月　　24　　日

  　　　　　　　　　　　　　書記官  侯雅文
附註：
民事訴訟法第466條之1（第1項、第2項）：
對於第二審判決上訴，上訴人應委任律師為訴訟代理人。但上訴
人或其他法定代理人具有律師資格者，不在此限。
上訴人之配偶、三親等內之血親、二親等內之姻親，或上訴人為
法人、中央或地方機關時，其所屬專任人員具有律師資格並經法
院認為適當者，亦得為第三審訴訟代理人。